【裁判字號】    99,小上,27
【裁判日期】    991207
【裁判案由】    損害賠償
【裁判全文】
臺灣彰化地方法院民事裁定  99年度小上字第27號
上  訴  人  張阿梅
被上訴人    游振吉
上列當事人間請求損害賠償事件，上訴人對於中華民國99年10月
12日本院北斗簡易庭99年度斗小字第233號小額事件第一審判決
提起上訴，本院裁定如下：
    主  文
上訴駁回。
第二審訴訟費用由上訴人負擔。
    理  由
一、按對於小額程序之第一審裁判之上訴或抗告，非以其違背法
    令為理由，不得為之；上訴狀內應記載上訴理由，表明(一)
    原判決所違背之法令及其具體內容(二)依訴訟資料可認為原
    判決有違背法令之具體事實，民事訴訟法第436條之24第2項
    、第436條之25分別定有明文。而依同法第468條規定，判決
    不適用法規或適用不當者，為違背法令，為當然違背法令，
    此亦為小額事件之上訴程序所準用（民事訴訟法第436條之3
    2第2項參照）。而以判決有不適用法規或適用不當為上訴理
    由時，其上訴狀或理由書應有具體之指摘，並揭示該法規之
    條項或內容，若係成文法以外之法則，應揭示該法則之旨趣
    ，倘為司法院解釋或最高法院之判例，則應揭示該判解之字
    號或其內容，如依民事訴訟法第469條所列第1款至第5款理
    由提起上訴時（第6款判決不備理由或理由矛盾者未準用，
    參照民事訴訟法第436條之32第2項規定），其上訴狀或理由
    書應揭示合於該條款之事實，上訴理由狀如未依此項方法表
    明者，即難認為已對原判決之違背法令有具體之揭示，其上
    訴自難認為合法，最高法院著有71年台上字第314號判例可
    資參照。又上訴不合法者，第二審法院應以裁定駁回之，為
    民事訴訟法第444條第1項前段所明定，此於小額事件之上訴
    程序亦準用之（民事訴訟法第436條之32第2項參照）。
二、本件上訴意旨略以：上訴人在第一審抗辯被上訴人修理費請
    求太離譜，不合常情，原審以修理費用屬零件費用新台幣（
    下同）8,000元，其餘11,700元為工資，一毛未刪，全部採
    信被上訴人之請求，其判決違背經驗法則、證據法則，與基
    本工資15,840元比較，就知道有問題，原審未向修理廠查詢
    調查，所為判決又不備其何以採信之理由，其不備理由為違
    背法令。又被上訴人提出加油站錄影光碟及錄影分割照片，
    當庭播放也看不出上訴人開車撞及被上訴人車，上訴人自承
    逆向停車，但車子尚未開動駛出，原審審酌上訴人車逆向行
    駛，查逆向停車與逆向行駛是不同，當事人主張有利於己之
    事實，就其事實有舉證之責任，上訴人無過失，本件車禍根
    本就是被上訴人斜闖開車來撞上訴人車，迄今被上訴人沒有
    證據證明上訴人有過失，原審又把逆向停車審酌為逆向行駛
    ，沒有證據之審判，就是違背法令，為此提起上訴云云。
三、經核上訴人之上訴理由，僅係就原審證據取捨、認定事實之
    職權行使，指摘其為不當，並未具體說明原判決有何不適用
    法規或適用法規不當之情形，亦未揭示該法規之條項或其內
    容，及合於民事訴訟法第469條所列各款之事實，自難認對
    原判決之如何違背法令已有具體之指摘，揆諸上開說明，上
    訴人提起本件上訴，並不合法，應予駁回。
四、據上論結，本件上訴為不合法，依民事訴訟法第436條之32
    第1項、第2項、第444條第1項、第95條、第78條、第436條
    之19第1項，裁定如主文。
中    華    民    國    99    年    12   月     7     日
                  民事第三庭  審判長法  官 羅培昌
                                    法  官 洪榮謙
                                    法  官 林秉暉
以上正本係照原本作成。
不得抗告。
中    華    民    國    99    年    12   月     7     日
                                書記官  范鳳月

司法院資訊處製作；財團法人民間司法改革基金會備份。
